臺灣苗栗地方法院民事裁定
111年度法字第8號
聲  請  人  王育文  



聲請人聲請變更財團法人廣亞學校財團法人捐助章程，本院裁定
如下：
    主  文
財團法人廣亞學校財團法人捐助章程第三十二條，准予變更如附
表「修正後條文」欄所示。
聲請程序費用新臺幣壹仟元由聲請人負擔。
    理  由
一、聲請意旨略以：聲請人為廣亞學校財團法人之董事長，查前
    開財團法人之捐助章程業於民國111年9月27日決議修改如附
    表所示，爰依法聲請准予變更章程等語。
二、按財團之組織及其管理方法，由捐助人以捐助章程或遺囑定
    之；捐助章程或遺囑所定之組織不完全，或重要之管理方法
    不具備者，法院得因主管機關、檢察官或利害關係人之聲請
    ，為必要之處分；為維持財團之目的或保存其財產，法院得
    因捐助人、董事、主管機關、檢察官或利害關係人之聲請，
    變更其組織；又法院依民法第62條為必要之處分及第63條變
    更財團之組織前，應徵詢主管機關之意見，民法第62條、第
    63條及非訟事件法第62條前段分別定有明文。而所謂財團之
    組織不完全者，例如財團內部之董事會或監察人之組織不完
    全；所謂重要之管理方法者，例如董監事之任免方式、董事
    會執行事務之決議方法及財團財產之管理方法等。
三、經查，聲請人主張之上開事實，業據其提出法人登記證書、
    第8屆董事會第8次會議紀錄、修正前捐助章程、修正後捐助
    章程、捐助章程修正草案條文對照表及教育部111年10月13
    日臺教技（二）字第1110097146號函可證，堪認為真實。聲
    請人聲請變更如附表「修正後條文」欄第32條涉及財團財產
    之管理方法，屬財團法人之重要管理方法，而上開修正內容
    與該財團法人之設立目的核無相違，並與民法有關財團法人
    之規定亦無牴觸，且係為維持財團之目的及運作所必要，是
    聲請人之聲請，核無不合，應予准許。
四、依非訟事件法第21條第1項前段、第24條第1項，裁定如主文
    。
中　　華　　民　　國　　111 　年　　11　　月　　16　　日
                  民事第一庭  法　官  鄭子文
以上正本係照原本作成。
如對本裁定抗告須於裁定送達後10日內向本院提出抗告狀，並繳
納抗告費新臺幣1,000元。
中　　華　　民　　國　　111 　年　　11　　月　　 16 　日
                              書記官  楊慧萍
附表：
修正後條文 修正前條文 說明 第三十二條 本法人解散清算後，所賸餘財產歸屬學校所在地之地方自治團體，作為辦理教育事業之用。 第三十二條 本法人解散清算後，其賸餘財產之歸屬由董事會決議，並報經法人主管機關核定，歸屬於學校所在地之地方自治團體作為辦理教育事業之用，或捐贈予公立學校、其他私立學校之學校法人、或辦理教育、文化或社會福利事業之財團法人。 修訂本法人解散清算後之賸餘財產歸屬